【裁判字號】    96,訴,1608
【裁判日期】    970627
【裁判案由】    強盜等
【裁判全文】
臺灣桃園地方法院刑事判決              96年度訴字第1608號
公  訴  人  臺灣桃園地方法院檢察署檢察官
被      告  辛○○
                    （現於臺灣桃園看守所羈押中）
選任辯護人  楊偉奇律師
上列被告因強盜等案件，經檢察官提起公訴（96年度偵字第2241
7 號），本院判決如下：
    主  文
辛○○共同意圖為自己不法之所有，攜帶兇器，以強暴至使不能
抗拒，而取他人之物，處有期徒刑拾年貳月，扣案之電擊棒壹支
、手提包壹只均沒收；又共同傷害人之身體，處有期徒刑柒月；
又共同意圖為自己不法之所有，以不正方法由自動付款設備取得
他人之物，處有期徒刑柒月，扣案之ＮＯＫＩＡ牌行動電話壹具
（不含ＳＩＭ卡）及未扣案之門號0000000000號ＳＩ
Ｍ卡壹枚均沒收。應執行有期徒刑拾壹年，扣案之電擊棒壹支、
手提包壹只、ＮＯＫＩＡ牌行動電話壹具（不含ＳＩＭ卡）及未
扣案之門號0000000000號ＳＩＭ卡壹枚均沒收。
    事  實
一、辛○○前於民國80年間因違反懲治盜匪條例，經臺灣高等法
    院判處無期徒刑，嗣經最高法院上訴駁回確定，甫於93年5
    月20日假釋付保護管束而出監，保護管束期間至103 年5 月
    19日止（於本案不構成累犯），詎猶不知警惕，而為下列犯
    行：
  (一)辛○○與丙○○（所涉強盜等案件，現由本院以97年度訴字
    第193 號審理中）共同意圖為自己不法之所有，復基於加重
    強盜及傷害之犯意聯絡，於96年8 月10日下午5 時許，由丙○○駕駛前向京冠小客車租賃有限公司（下稱京冠公司）承
    租之車號YY-4010 號自用小客車，並攜帶手提包1 只，內藏
    客觀上足以對人之生命、身體及安全構成威脅而可供為兇器
    使用之電擊棒1 支及膠帶、繩索等物（膠帶、繩索已滅失）
    ，搭載辛○○一同前往址設桃園縣大園鄉之臺灣桃園國際機
    場（下稱桃園機場）第一航廈停車場，伺機尋覓被害對象。
    嗣於同日晚間7 時45分許，渠等見乙○○載送其夫婿搭機出
    國，獨自返回上述停車場欲開啟車號3C-1607 號自用小客車
    車門駕車離去時有機可趁，丙○○旋持前開電擊棒自乙○○
    後方施以電擊，復共同徒手握拳毆打其臉部，再與辛○○強
    押乙○○進入其所駕駛之車號3C-1607 號自用小客車後座，
    再以預藏之膠帶矇住乙○○雙眼及嘴巴，另以繩索將其雙手
    綑綁在後，丙○○更以手勒住乙○○脖子，以此強暴方式至
    使不能抗拒，並致其受有右眼外傷性眼瞼及眼周區之挫傷、
    結膜出血等傷害；同時辛○○則駕駛乙○○之汽車駛離上述
    停車場，丙○○另在後座予以看管，並於乙○○不能抗拒之
    際，強取其所有之GUCCI 牌女用皮夾1 只，內含有現金新臺
    幣（下同）約7,000 元、新光三越百貨股份有限公司（下稱
    新光三越）發行、金額為100 元之商品禮券2 張，及乙○○
    向第一商業銀行股份有限公司（下稱第一銀行）泰山分行申
    設之存款帳戶金融卡1 張（戶名：乙○○，帳號：000-00-0
    00000 號）、信用卡3 張等物得手。
  (二)辛○○與丙○○於96年8 月10日強盜乙○○財物得逞後，復
    共同意圖為自己不法之所有，而基於以不正方法由自動付款
    設備取得他人之物之犯意聯絡，於同日晚間某時，在桃園縣
    不詳地點之乙○○車號3C-1607 號自用小客車內，承以上揭
    強暴方式，迫使其告以第一銀行金融卡密碼後，渠等遂推由
    辛○○駕車搭載乙○○至桃園縣桃園市虎頭山一帶藏匿，丙○○則返回桃園機場第一航廈停車場駕駛前向京冠公司承租
    之車號YY-4010 號自用小客車，先行返回住處更換沾染有乙○○血跡之衣物，再駕車前往桃園縣某處自動櫃員機，持以
    乙○○前開第一銀行金融卡，欲行提領其帳戶內款項。惟因
    故未能提款，丙○○遂持以所有之NOKIA 牌行動電話（序號
    ：00000-00000-00000 號），搭配前向辛○○胞弟壬○○借
    用之門號0000-000-000號，撥打給辛○○所有之門號0000-0
    00-000號行動電話（使用序號：00000-00000-00000 號之不
    詳行動電話）以確認提款方式，而於同日晚間11時30分許，
    轉往址設桃園縣桃園市○○路○ 段258 號之第一銀行北桃分
    行自動櫃員機，插入乙○○前開第一銀行金融卡，未經授權
    接續4 次輸入密碼，使自動櫃員機之識別系統誤認丙○○係
    乙○○本人或授權之人之不正方法，而依丙○○操作各釋出
    現金2 萬元、3 萬元、3 萬元及2 萬元；復丙○○於翌日（
    11日）凌晨1 時25分許，另前往址設桃園縣桃園市○○路55
    號之第一銀行桃園分行自動櫃員機，同以上揭之不正方法，
    接續提領3 萬元、3 萬元、3 萬元、1 萬元，合計為20萬元
    。嗣辛○○接獲丙○○來電獲悉取得財物後，乃駕駛乙○○
    之汽車前往址設桃園縣龜山鄉○○街5 號之長庚紀念醫院林
    口總院（下稱林口長庚醫院）將之釋放，復搭乘丙○○所駕
    承租之汽車接應離去，所得款項則由渠等朋分花用。
  (三)嗣於96年8 月13日晚間11時44分許，在桃園縣桃園市○○路
    654 號10樓之8 查獲丙○○，並在上址居處扣得其所有供犯
    本案所用之電擊棒1 支、手提包1 只、NOKIA 牌行動電話1
    具、沾染有乙○○血跡之黃色及白色上衣各1 件、盜領款項
    時穿戴之藍色球帽1 頂、橘色上衣1 件、黑白色球鞋1 雙，
    與乙○○遭強盜之GUCCI 牌女用皮夾1 只、新光三越商品禮
    券2張 、盜領所餘現金7 萬元（乙○○遭強盜之物業已發還
    ），另循線查獲辛○○。
二、案經內政部警政署航空警察局移送臺灣桃園地方法院檢察署
    檢察官偵查起訴。
    理  由
壹、證據能力之判斷：
一、按「被告以外之人於審判外之陳述，雖不符前四條之規定，
    而經當事人於審判程序同意作為證據，法院審酌該言詞陳述
    或書面陳述作成時之情況，認為適當者，亦得為證據。」刑
    事訴訟法第159 條之5 第1 項定有明文。查被告辛○○及其
    辯護人除認乙○○、戊○○、丁○○、丙○○在警詢及偵訊
    之證詞，是審判外的陳述無證據能力外（見本院卷(二)第135
    頁、第136 頁、第150 頁），對於檢察官所提出之王菀芩於
    警詢之證詞、魏進桂於警詢之證詞、朱莎於偵訊之證詞、己○○於偵訊之證詞，均未爭執其證據能力，並同意作為證據
    （見本院卷(二)第136 頁至第138 頁），檢察官對於其所提出
    之各項證據方法，未爭執其證據能力，並同意作為證據（見
    本院卷(一)第32頁），本院審酌其作成時之情況，認為並無不
    適當之情事，均得作為證據。
二、有關乙○○、戊○○、丁○○、丙○○在警詢及偵訊之證詞
    ：
  (一)同案共犯丙○○以被告身分在警詢及偵訊之陳述，本有證據
    能力，僅有是否具證明力之問題。又按被告以外之人於審判
    外之言詞或書面陳述，除法律有規定者外，不得作為證據，
    刑事訴訟法第159 條第1 項定有明文。查同案共犯丙○○於
    偵訊中具結所為證詞，固屬被告以外之人於審判外之陳述，
    惟丙○○業經本院審理時傳喚到庭，並予被告詰問之機會，
    並再提示上開丙○○偵訊筆錄之要旨，由被告依法辯論，有
    本院審判筆錄可按，已賦予被告反對詰問權，並踐行之合法
    調查程序，丙○○於偵訊中所為之陳述，核有證據能力。
  (二)按被告以外之人於審判外之言詞或書面陳述，除法律有規定
    者外，不得作為證據，刑事訴訟法第159 條第1 項定有明文
    。查證人乙○○、戊○○、丁○○於警詢及偵訊所為之陳述
    ，固屬被告以外之人於審判外之陳述，惟證人乙○○、戊○○、丁○○業經本院審理時傳喚到庭，並予被告詰問之機會
    ，並再提示證人乙○○、戊○○、丁○○上開警詢及偵訊筆
    錄之要旨，由被告依法辯論，有本院審判筆錄可按，已賦予
    被告反對詰問權，並踐行之合法調查程序，證人乙○○、戊○○、丁○○於警詢及偵訊中所為之陳述，核有證據能力。
三、次按鑑定之經過及其結果，應命鑑定人以言詞或書面報告；
    法院或檢察官得囑託醫院、學校或其他相當之機關、團體為
    鑑定，或審查他人之鑑定，並準用前開規定，刑事訴訟法第
    206條第1項、第208條第1項前段定有明文。經查，內政部警
    政署刑事警察局96年8 月30日刑醫字第0960126612號鑑定書
    （見本院卷(二)第223 頁），屬檢察官指揮司法警察所囑託之
    鑑定機關，並為該機關執行DNA 型別鑑定公務所出具書面鑑
    定報告，依刑事訴訟法第159 條之立法理由及同法第206 條
    規定，自得為證據；且被告及辯護人於本院審理時，就此部
    分之證據能力均不爭執，迄至本件辯論終結時，亦未聲明異
    議，復核該鑑定書與公訴人主張之犯罪事實有關聯性，是可
    認前開鑑定書函具有證據能力，併此敘明。
四、另於96年8 月13日在同案共犯丙○○上址居處扣得之電擊棒
    1 支、手提包1 只、NOKIA 牌行動電話1 具（序號：00000-
    00 000-00000號）、沾染有被害人乙○○血跡之黃色及白色
    上衣各1 件、盜領款項時穿戴之藍色球帽1 頂、橘色上衣1
    件、黑白色球鞋1 雙，與被害人乙○○遭強盜之GUCCI 牌女
    用皮夾1 只、新光三越商品禮券2 張、盜領所餘現金7 萬元
    （告訴人乙○○遭強盜之物業已發還）等物，暨被害人乙○○之指認照片、證物發還認領保管單、中華民國小客車租賃
    定型化契約書、汽車出租單、第一銀行桃園分行監視器翻拍
    照片、查獲照片、被告寄給證人壬○○之書信、門號0000-0
    00-000號、0000-000-000號行動電話通聯紀錄、第一銀行泰
    山分行96年11月19日（96）一泰字第230 號函附被害人乙○○帳號：000-00-000000 號之存款明細分類帳、被害人乙○○受傷照片、臺灣桃園看守所97年1 月16日桃所戒字第0979
    900069號函附同案共犯丙○○之接見紀錄、臺灣臺北監獄97
    年1 月9 日北監戒字第0972700025號函附同案共犯丙○○之
    接見紀錄、臺灣桃園看守所97年1 月16日桃所戒字第097990
    0070號函附被告之接見紀錄、被告及同案共犯丙○○之在監
    在押接見錄音譯文、國泰綜合醫院96年11月2 日診字第0096
    011155號診斷證明書、林口長庚醫院96年8 月23日、96年11
    月5 日診斷證明書（見本院卷(二)第180 頁、第181 頁、第19
    1 頁至第193 頁、第195 頁至第201 頁、第209 頁，臺灣桃
    園地方法院檢察署96年度偵字第22417 號偵查卷第33頁至第
    48頁，本院卷(二)第225 頁至第226 頁，臺灣桃園地方法院檢
    察署96年度偵字第22417 號偵查卷第111 頁至第114 頁，本
    院卷(一)第123 頁至第128 頁、第130 頁至第131 頁、第13 7
    頁至第140 頁，本院卷(二)第30頁至第33頁、第231 頁至第23
    3 頁），均與本案事實具有自然關聯性，復屬文書證據、物
    證等性質，亦無事證足認有違背法定程序或經偽造、變造所
    取得之情事，是皆有證據能力，附此敘明。
貳、認定事實所憑之證據及理由：
一、訊據被告辛○○矢口否認有與同案共犯丙○○共同犯攜帶兇
    器強盜、傷害、以不正方法由自動付款設備取得他人之財物
    等罪，辯稱：伊案發當晚在社區跑步，伊確未參與本案云云
    。惟查：
  (一)被告辛○○與同案共犯丙○○於上述時地攜帶兇器強盜被害
    人乙○○財物，及傷害其身體之犯行，業據同案共犯丙○○
    於96年8 月29日警詢時及偵查中供述明確（見臺灣桃園地方
    法院檢察署96年度偵字第22417 號偵查卷第22頁至第23頁、
    第99頁至第101 頁），並經證人即被害人乙○○於警詢時、
    偵查中及本院審判時證述綦詳（見本院卷(一)第134 頁至第13
    5 頁，臺灣桃園地方法院檢察署96年度偵字第22417 號偵查
    卷第25頁至第26頁、第107 頁至第109 頁，本院卷(二)第119
    頁至第134 頁），堪以採信。再者，在同案共犯丙○○居處
    查獲沾染血跡之黃色及白色上衣（編號8 、9） ，及在同案
    共犯丙○○向京冠公司承租之車號YY-4010 號自用小客車內
    採集之飲料瓶口棉棒、檳榔渣、口香糖（編號3 、4 、5）
    ，經送內政部警政署刑事警察局為DNA 型別鑑定結果，黃色
    上衣採樣標示00000000處、白色上衣採樣標示00000000、00
    000000處血跡DNA 與告訴人乙○○DNA-STR 型別相同，該型
    別在臺灣地區中國人分布機率預估為6.25乘以10之負20次方
    ，而在黃色上衣採樣標示00000000處血跡DNA-STR 型別為混
    合型，不排除混有被告與告訴人乙○○DNA 之可能，另採自
    車號YY-4010 號自用小客車飲料瓶口棉棒、檳榔渣、口香糖
    DNA 與被告DNA- STR型別相同，該型別在臺灣地區中國人分
    布機率預估為1.28乘以10之負23次方等情，有該局96年8 月
    30日刑醫字第0960126612號鑑定書1 份在卷可考（見本院卷
    (二)第223 頁），而告訴人乙○○嗣後前往林口長庚醫院就醫
    ，經診斷受有右眼外傷性眼瞼及眼周區之挫傷、結膜出血等
    傷害，此亦有該院96年8 月23日診斷證明書1 紙附卷足認（
    見本院卷(二)第232 頁），可見告訴人乙○○確因同案共犯丙○○之強暴行為而有受傷，並以車號YY-4010 號自用小客車
    作為犯案交通工具使用無誤。此外，本案復有被害人乙○○
    之指認照片、中華民國小客車租賃定型化契約書、汽車出租
    單、證物發還認領保管單（GUCCI 牌女用皮夾1 只、新光三
    越商品禮券2 張）、查獲照片、被害人乙○○受傷照片各1
    份附卷足參（見本院卷(二)第180 頁、第191 頁至第193 頁、
    第195 頁、第197 頁至第201 頁，臺灣桃園地方法院檢察署
    96年度偵字第22417 號偵查卷第111 頁至第114 頁），另有
    扣案之電擊棒1 支、手提包1 只可稽，此部分事實，自堪認
    定。至被害人乙○○於本院審判時併稱：伊於該次損失皮夾
    及其內現金、銀戒、粉色水晶手環、2 張禮券，而伊前於警
    詢時所述現金約6,000 元至7,000 元，因未計入機場退稅之
    現金，復機查詢提領紀錄，之前領出1 萬元，扣除餐飲費用
    ，身上現金至少有8,000 元部分（詳本院卷(二)第131 頁），
    惟同案共犯丙○○於同日審判時供稱：現金約7,000 元，但
    伊沒有看見戒指及手環，可能在被害人乙○○車內等語（詳
    本院卷(二)第153 頁），經核被告當日強盜所得之物，在同案
    共犯丙○○居處查獲被害人之GUCCI 牌女用皮夾1 只、新光
    三越商品禮券2 張，未見有如被害人乙○○所述銀戒、粉色
    水晶手環等物，是否如同案共犯丙○○所稱係於強盜過程中
    遺落，不無可能，而被害人乙○○前於警詢時、偵查中對遭
    強盜之現金或稱8, 000元，或稱1 萬餘元（詳本院卷(一)第13
    4 頁反面、臺灣桃園地方法院檢察署96年度偵字第22417 號
    偵查卷第108 頁），究實情為何容有未明，是應為被告有利
    之認定，認被告強盜所得之物為上述皮夾、禮券、現金約7,
    000 元、信用卡及金融卡等物，附此敘明。
  (三)另者，被告辛○○與同案共犯丙○○共謀推由同案共犯丙○○於上述時地以不正方法由自動付款設備取得告訴人乙○○
    財物之犯行，已據同案共犯丙○○於96年8 月29日警詢時及
    偵查中供述明確（見臺灣桃園地方法院檢察署96年度偵字第
    22417 號偵查卷第22頁至第23頁、第99頁至第101 頁），核
    與證人即告訴人乙○○於警詢時、偵查中及本院審判時之指
    證情節相符（見本院卷(一)第134 頁至第135 頁，臺灣桃園地
    方法院檢察署96年度偵字第22417 號偵查卷第25頁至第26頁
    、第107 頁至第109 頁，本院卷(二)第119 頁至第134 頁），
    另有告訴人乙○○之指認照片、證物發還認領保管單（被害
    人乙○○遭盜領所餘現金7 萬元）、第一銀行桃園分行監視
    器翻拍照片、查獲照片、門號0000-000-000號、0000-000-0
    00號行動電話通聯紀錄、第一銀行泰山分行96年11月19日（
    96）一泰字第230 號函附被害人乙○○帳號：000-00-00000
    0 號之存款明細分類帳各1 份在卷可佐（見本院卷(二)第180
    頁、第195 頁至第199 頁，臺灣桃園地方法院檢察署96年度
    偵字第22417 號偵查卷第111 頁至第114 頁，臺灣桃園地方
    法院檢察署96年度偵字第22417 號偵查卷第33頁至第48頁，
    本院卷(二)第225 頁），及在同案共犯丙○○居處查獲其盜領
    款項時穿戴之藍色球帽1 頂、橘色上衣1 件、黑白色球鞋1
    雙、NOKIA 牌行動電話1 具（序號：00000-00000-00000 號
    ）足憑，此部分事實，亦堪認定。
  (四)至於，被告辯稱：伊未共犯攜帶兇器強盜、傷害及以不正方
    法由自動付款設備取得被害人乙○○財物，同案共犯丙○○
    所言不實在云云，然查：
    1.按被告、共犯或其他共同被告之自白，及證人之證詞，均
      屬供述證據之一種，而供述證據具有其特殊性，與物證或
      文書證據具有客觀性及不變性並不相同；蓋人類對於事物
      之注意及觀察，有其能力上之限制，未必如攝影機或照相
      機般，對所發生或經歷的事實能機械式無誤地捕捉，亦未
      必能洞悉事實發生過程之每一細節及全貌；且常人對於過
      往事物之記憶，隨時日之間隔而漸趨模糊或失真，自難期
      其如錄影重播般地將過往事物之原貌完全呈現。此外，因
      個人教育程度、生活經驗、語言習慣之不同，其表達意思
      之能力與方式，亦易產生差異，故供述證據每因個人觀察
      角度、記憶能力、表達能力、誠實意願、嚴謹程度及利害
      關係之不同，而有對相同事物異其供述之情形發生，而其
      歧異之原因，未必絕對係出於虛偽所致。是以共同被告或
      共犯間之自白，遇有前後不一，或彼此互相齟齬之情形，
      事實審法院為發現真實起見，應就其全盤供述之意旨，佐
      以卷內證據為綜合判斷，並依據經驗法則及論理法則，詳
      予剖析其供述異、同之情形，並依刑事訴訟法第163條第2
      項所定「法院為發見真實，得依職權調查證據，但於公平
      正義之維護或對被告之利益有重大關係事項，法院應依職
      權調查之」，調查其他必要之證據，以去瑕存真，定其取
      捨，若足認其關於基本事實之陳述，果於真實性無礙時，
      即非不得予以採信；苟不為上開調查研析，僅以共同被告
      或共犯間之自白稍有不符或矛盾，即認其全部陳述均與事
      實不符，而悉予摒棄不採，對供述相同之處又俱不斟酌，
      則法官依經驗法則、論理法則判斷事理之功能盡廢，其採
      證認事之職權行使與自由心證暨證據法則之運用，均難認
      為適法，最高法院92年度臺上字第4387號判決意旨可資參
      照。
    2.經查，被告與同案共犯丙○○共犯攜帶兇器強盜、傷害及
      以不正方法由自動付款設備取得被害人乙○○財物乙節，
      業據同案共犯丙○○於96年8 月29日警詢時及偵查中供述
      明確（見臺灣桃園地方法院檢察署96年度偵字第22417 號
      偵查卷第22頁至第23頁、第99頁至第101 頁）。又者，質
      諸同案共犯丙○○前向被告辛○○之胞弟壬○○借用之門
      號0000-000-000號行動電話（使用同案共犯丙○○所有之
      NOKIA 牌行動電話，序號：00000-00000-00000 號），與
      被告辛○○所有之門號0000-000-000號行動電話（使用序
      號：00000- 00000-00000號之不詳行動電話），於96年8
      月10日晚間9 時33分許起至翌日（11日）凌晨1 時49分許
      密集通話（見臺灣桃園地方法院檢察署96年度偵字第2241
      7 號偵查卷第38頁至第48頁，各次通話情形詳如附表編號
      至所示），且前開2 行動電話持用人於96年8 月10日
      晚間9 時33分至41分間，基地臺位址同在桃園縣桃園市○○路269 號12樓（頂），與同案共犯丙○○位在同縣市○○路654 號10樓之8 居處近若比鄰，核與同案共犯丙○○
      所述於犯強盜案後返回居處換裝等情相符，嗣同案共犯丙○○獨自前往桃園機場取車後，陸續與使用門號0000-000
      -000號行動電話之人聯繫取款密碼等事宜，俟自第一銀行
      自動櫃員機領得被害人乙○○之20萬元後，復於翌日（11
      日）凌晨1 時49分53秒許，渠等行動電話基地臺位址會合
      在林口長庚醫院附近，亦與被害人乙○○最終獲釋放之地
      點相同，參以門號0000-000-000號行動電話於96年8 月10
      日晚間6 時18分31秒之基地臺位址在桃園縣大園鄉○○○
      路23號2 樓，即為桃園機場之電信中心，與同案共犯丙○○於該時駕車停在桃園機場第一航廈停車場伺機尋覓被害
      對象等情相符，足見同案共犯丙○○確係持以門號0000-0
      00-000號行動電話，與使用門號0000-000-000號之人共犯
      本案無疑。再者，證人戊○○前於警詢時陳稱：伊於94年
      間經友人介紹認識，而與辛○○結識為男女朋友，平日均
      撥打門號0000-000-000號、0000-000-000號行動電話及住
      家之00 -000-000 號室內電話與之聯絡，其中撥打門號00
      00-000-000號行動電話未曾有他人代接紀錄，祇有沒接通
      ，有接通時均由辛○○接聽，而伊大都於每日下午2 時許
      與凌晨1 、2 時許之上班前後與辛○○聯絡，於96年8 月
      10日晚間9 時19分58秒、11時57分58秒，翌日（11日）凌
      晨2 時31分47秒、33分48秒、35分57秒、3 時11分24 秒
      ，使用門號0000-000-000號行動電話與門號0000-000-000
      號行動電話通話，係辛○○與伊通話等語（見臺灣桃園地
      方法院檢察署96年度偵字第22417 號偵查卷第27頁至第28
      頁），經核被告辛○○所有之門號0000-000-000號行動電
      話，於96年8 月10日晚間9 時19分58秒、翌日（11日）凌
      晨2 時35分57秒、3 時11分24秒、16分13秒先後與證人戊○○所持門號0000-000-000號行動電話通話6 秒、15秒、
      25秒、32秒不等之情相符（見96年度偵字第22417 號偵查
      卷第38頁至第45頁，詳如附表編號、、、所示）
      ，足徵證人戊○○所述應屬實在，堪以採信。復且，參酌
      證人戊○○與被告辛○○通話時間，分別為96年8 月10日
      晚間9 時19分58秒，翌日（11日）凌晨2 時35分57秒、3
      時11分24秒、16分13秒，在被告辛○○與同案共犯丙○○
      於96年8 月10日晚間9 時33分16秒至翌日（11日）凌晨1
      時49分53秒間通話前後，則被告辛○○所有之門號0000-0
      00-000號行動電話，既無何失竊、遺失情事（至辯稱係借
      予同案共犯丙○○使用云云，詳如後所述），綜合以觀，
      可認該段期間前開門號確為被告辛○○使用中無訛。由此
      可見，同案共犯丙○○於96年8 月10日晚間7 時45分許，
      已在桃園機場著手強盜告訴人乙○○財物，復於同日晚間
      9 時33分16秒至翌日（11日）凌晨1 時49分53秒間，密集
      持以門號0000-000 -000 號行動電話與使用門號0000-000
      -000號行動電話之人聯繫而共犯本案，而被告辛○○更於
      96年8 月10日晚間9 時19分58秒之犯案當中與證人戊○○
      通話，此節已據證人即告訴人於本院審判時結證明確（詳
      本院卷(二)第126 頁），足徵門號0000-000-000號行動電話
      該段期間確為被告辛○○使用中，核與同案共犯丙○○前
      於96年8 月29日警詢時及偵查中供述與被告辛○○共犯此
      案等情相符，自堪認同案共犯丙○○所述與事實相符，同
      案共犯丙○○確與被告辛○○共犯攜帶兇器強盜及以不正
      方法由自動付款設備取得被害人乙○○財物無誤。
    3.至於，同案共犯丙○○嗣於其他次警詢時、偵查中及本院
      審判時改稱：係與「阿海」之成年男子共犯攜帶兇器強盜
      及以不正方法由自動付款設備取得被害人乙○○財物云云
      ，然者，同案共犯丙○○所述「阿海」之成年男子究係何
      人，其語焉不詳，執難採信；復同案共犯丙○○前於96年
      9 月5 日在臺灣桃園看守所羈押期間，其偵查中選任之辯
      護人鍾儀婷律師前往接見時，經詢「小武」是什麼意思，
      同案共犯丙○○卻答稱為「小胡」之口誤（見本院卷(一)第
      127 頁），但於嗣後偵查中卻無曾提及該段口誤或共犯係
      「阿海」之情，是共犯丙○○所辯，顯與事理有悖；且其
      於96年10月9 日於偵查中就被告辛○○所犯強盜等罪經以
      證人身分結稱：伊只能說在警詢中第2 次（註：即96年8
      月29日），也就是借提出去的筆錄是實在的，事實上有一
      些人情事故需要考量，辛○○的父母對我很好，所以有些
      事情需要考慮等語（詳臺灣桃園地方法院檢察署96年度偵
      字第22417 號偵查卷第81頁），且於本院審判時亦稱：伊
      與辛○○從小一同長大，不可能為了積欠53萬元款項而扯
      破臉等語（見本院卷(一)第92頁），執此，同案共犯丙○○
      與被告辛○○及其家人關係甚密，並無何仇隙糾紛存在，
      亦不因金錢債務而反面相向，然其仍於96年8 月29日警詢
      時及偵查中指證被告辛○○共犯本案，復嗣於同年10月9
      日亦堅稱該次警、偵詢所述實在，復有前述核與事實相符
      情事，可見同案共犯丙○○供述與被告辛○○共犯本案乙
      節，確屬實在；是以，同案共犯丙○○事後更易其詞辯稱
      係與「阿海」之成年男子共犯本案，抑或因該筆53萬元款
      項而與被告辛○○不合，遂指證為本案共犯云云，要屬迴
      護被告辛○○之詞，委不足採。再者，證人戊○○前於警
      詢時已就其於96年8 月10日至11日間，與被告辛○○所持
      門號00 00-000-000 號行動電話之通話情形證述綦詳，確
      為被告辛○○接聽無訛，但其嗣於偵查中及本院審判時更
      易其詞，改稱：伊於警詢時因時間已晚、意識不清，所以
      才為不實回答，而伊於飲酒後對門號0000-000-000號行動
      電話是否為辛○○接聽不太清楚，故無法確認於96年8 月
      10日、11日有無與辛○○通話云云，但證人戊○○於本院
      審判時經交互詰問，未與同案共犯丙○○通過電話，且得
      分辨被告辛○○之聲音等情（詳本院卷(二)第42頁至第43頁
      ），足見證人戊○○於96年8 月10日、11日與門號0000-0
      00-000號行動電話使用人通話當時，已得分辨與被告辛○○及其胞弟壬○○間聲音異同否，證人戊○○之意識清楚
      ，倘該時前開門號係由被告辛○○以外之人使用，並與證
      人戊○○通話6 秒、15秒、25秒、32秒期間，證人戊○○
      自得予以明辨，焉無因時間已晚、酒醉致意識不清情形，
      是證人戊○○嗣於偵查中及本院審判時改稱已不記憶云云
      ，係不實之陳述，洵不足取。況且，同案共犯丙○○所辯
      前開門號該段期間係向被告辛○○借用乙節，然質以同案
      共犯丙○○於本院審判時陳稱：前開門號乃因恐向被告辛○○胞弟壬○○借用之門號0000-000-000號行動電話遭監
      聽，遂於96年8 月9 日在桃園縣桃園市○○路某處，向被
      告辛○○借用，嗣於同年月12日在被告辛○○位在桃園縣
      龜山鄉○○○路之居處，返還與被告辛○○，且未曾與證
      人戊○○聯絡過；又改稱：伊僅於本案查獲約4 、5 月前
      有向被告辛○○借用前開門號，嗣於確定遭通緝後之96年
      5 、6 月間返還，於同年8 月以後即未向被告辛○○借用
      門號，且未曾使用門號0000-000-000號行動電話；再改稱
      ：伊有打電話與證人戊○○，但未看見被告辛○○之父親
      及盧宜瑩、盧宣慈等人之通話，門號0000-000-000號行動
      電話為伊所使用，「小海」當時則使用門號0000-000-000
      號行動電話云云（詳本院卷(一)第95頁至第100 頁），同案
      共犯丙○○於同一審判期日，就何時向被告辛○○借用門
      號0000-000-000號行動電話，有無與證人戊○○通話，前
      開門號於犯案時係由其所使用，抑或交與同夥使用，供詞
      反覆、相互齟齬，且與證人戊○○證稱未曾與同案共犯丙○○通話乙節不符，同案共犯丙○○所辯情節已難採信；
      復且，觀諸被告辛○○於同一審判期日經提示偵查筆錄，
      確認借出前開門號與同案共犯丙○○之時間為96年8 月10
      日下午4 、5 時許，在桃園縣龜山鄉「陸光新城」之回本
      初心關懷協會樓下，嗣於同年月11日晚間7 、8 時許，於
      桃園縣龜山鄉「龍廷社區」門口返還云云（詳同上刑事卷
      (一)第102 頁），亦與同案共犯丙○○各次所述借用之時地
      不合，自無由以同案共犯丙○○、被告辛○○間互相矛盾
      之陳述，而認被告確於該段期間將前開門號借與同案共犯
      丙○○使用。雖然，證人戊○○前於警詢時證稱：於96年
      8 月10日晚間11時57分58秒，翌日（11 日） 凌晨2 時31
      分47秒、33分48秒有與被告辛○○所持門號0000-000-000
      號行動電話通話乙節，經核於96年8 月10日晚間11時57分
      58秒該通電話，係同案共犯丙○○持以門號0000-000-000
      號行動電話與前開門號聯繫，另其於96年8 月11日凌晨2
      時31分47秒、33分48秒之3 通電話則未接通，證人戊○○
      就此部分證述固與事實不符，但其已就前開門號之對話者
      確為被告辛○○等情證述明確，執難僅以證人戊○○所述
      些許瑕疵而謂其證詞不實。另者，證人丁○○雖迭於警詢
      時、偵查中及本院審判時證稱：伊有於96年8 月11日凌晨
      2 時33分4 秒，以門號0000-000-000 號 行動電話與門號
      0000-000-000號行動電話通話，請託辛○○購買宵夜部分
      ，經核該通電話實未接通（見同上偵查卷第43頁，詳如附
      表編號所示），固與真實情形有別，惟前開門號於該段
      期間確為被告辛○○使用中乙節，已據證人戊○○證述歷
      歷，亟難因證人丁○○之記憶有誤，反指證人戊○○於該
      時接聽電話意識清楚情形下，仍為不實陳述，當無由認同
      案共犯丙○○所述與被告辛○○共犯本案有何不實。基上
      ，門號0000-000-000號行動電話於96年8 月10日至11日間
      ，確為被告辛○○所使用，同案共犯丙○○及被告辛○○
      所辯：前開門號於該段期間借予同案共犯丙○○使用云云
      ，要屬無據，不足採信。
    4.雖然，證人庚○○於本院審判時證稱：伊與辛○○於96年
      8月間同住「陸光新村」，且於同年月10日或11日傍晚約6
      時許，曾見辛○○在社區內跑步，伊當時騎乘機車，配偶
      亦有看見，因伊係從事生意，當日並無營業，故可知道云
      云（詳本院卷(二)第56頁至第60頁），然查，證人庚○○就
      96年8 月間於哪幾日休息未做生意乙節，無以確認，只得
      記憶最多為3 、4 日，惟此事與證人庚○○營業活動攸關
      甚切，何以其對此無何記憶，卻能思及偶然、不經意間巧
      遇被告辛○○在社區內慢跑之情記憶甚深，顯與吾人通常
      記憶之情有別；復證人庚○○只記得被告辛○○著運動服
      、跑步鞋等一般人之穿著式樣，對有無戴帽子、衣著顏色
      為何等情卻支吾其詞，其如何能於無所印象情形下，仍得
      憶及有與配偶巧遇被告辛○○，自仍存疑；況證人庚○○
      至多僅記得於96年8 月10日或11日被告辛○○曾在該社區
      內跑步，究否為本案發生日之96年8 月10日，無可確認；
      且參被告辛○○使用之門號0000-000-000號行動電話於96
      年8 月10日晚間6 時18分31秒之基地臺位址在桃園縣大園
      鄉○○○路23 號2樓，即為桃園機場之電信中心（見臺灣
      桃園地方法院檢察署96年度偵字第18938 號偵查卷第91頁
      ），而該門號確係被告辛○○使用中，已如前述，則於當
      日晚間6 時18 分31 秒其人在桃園機場附近，豈能同時現
      身於「陸光新村」，顯非吾人能力所及，自難以證人庚○○不明確之證述，認被告辛○○於96年8 月10日或11日傍
      晚約6 時許，曾在「陸光新村」慢跑，而未與同案共犯丙○○共犯本案。復且，縱認證人己○○、甲○○所述：因
      辛○○表示私人因素而調閱96年8 月10日之社區監視器錄
      影帶，而於晚間8 時許見辛○○出現畫面中乙節屬實，然
      觀諸被告辛○○所持前開門號，其於同日晚間9 時19分58
      秒之基地臺位址在桃園縣桃園市○○路○ 段24之28號12樓
      、桃園縣龜山鄉○○路○ 段956 號8 樓頂（詳如附表編號
      所示），與其居住之桃園縣龜山鄉○○○路27號11樓該
      址，兩地相距不遠，執令被告辛○○曾於96年8 月10日晚
      間8 時許出入「陸光新村」，但核證人即被害人乙○○於
      本院審判時結稱：伊於遭強押入車至釋放期間，瘦子（註
      ：意指辛○○）曾下車買水，有一段時間，並非馬上回來
      等語（詳本院卷(二)第130 頁），則被告辛○○利用該時入
      出「陸光新村」，亦屬可能，殊無由以有無現身「陸光新
      村」否，謂被告辛○○實未參與本案，亟難謂同案共犯丙○○前於96年8 月29日警詢時及偵查中，指證被告辛○○
      共犯本案，有何與事實不符之情形。
    5.基上，被告辛○○與同案共犯丙○○共犯攜帶兇器強盜、
      傷害及以不正方法由自動付款設備取得被害人乙○○財物
      等情，足堪認定；同案共犯丙○○供稱係與「阿海」共犯
      本案云云，委屬無據，不足以取。
    6.被告辛○○請求將警詢時以棉棒採集之唾液，做DNA 之比
      對鑑定，以證明被告辛○○並未參與本案之犯罪云云。惟
      本件在同案共犯丙○○居處查獲沾染血跡之黃色及白色上
      衣（編號8 、9） ，及在同案共犯丙○○向京冠公司承租
      之車號YY-4010 號自用小客車內採集之飲料瓶口棉棒、檳
      榔渣、口香糖（編號3 、4 、5）， 經送內政部警政署刑
      事警察局為DNA 型別鑑定結果，黃色上衣採樣標示000000
      00處、白色上衣採樣標示00000000、00000000處血跡DNA
      與告訴人乙○○DNA-STR 型別相同，而在黃色上衣採樣標
      示00000000處血跡DNA-STR 型別為混合型，不排除混有同
      案共犯丙○○與告訴人乙○○DNA 之可能，另採自車號YY
      -4010 號自用小客車飲料瓶口棉棒、檳榔渣、口香糖DNA
      與同案共犯丙○○DNA- STR型別相同，而編號6 口香糖、
      編號7 唾液棉棒，經抽取DNA 檢測，未檢出足資分析之ST
      R 型別等情，有該局96年8 月30日刑醫字第0960126612號
      鑑定書1 份在卷可考（見本院卷(二)第223 頁），是本件並
      無可供比對DNA-STR 型別之證物，而無從送鑑定，併此敘
      明。
  (五)綜上所述，被告所犯攜帶兇器強盜、傷害及以不正方法由自
    動付款設備取得他人之物等犯行，均堪以認定。是本件事證
    明確，被告犯行洵堪認定，應予依法論科。
、論罪科刑之依據：
一、按所謂兇器，其種類並無限制，凡客觀上足對人之生命、身
    體、安全構成威脅，具有危險性之兇器均屬之，且祇須行竊
    時攜帶此種具有危險性之兇器為已足，並不以攜帶之初有行
    兇之意圖為必要；又刑法第321 條第1 項第6 款之加重竊盜
    罪，係因犯罪場所而設之加重處罰規定，車站或埠頭為供旅
    客上下或聚集之地，當以車船停靠旅客上落停留及必經之地
    為限，而非泛指整個車站或埠頭地區而言，最高法院79年臺
    上字第5253號、62年臺上字第3539號著有判例可資參照。復
    按強盜罪之行為態樣包含強暴與脅迫，所謂「強暴」，係謂
    直接或間接對於人之身體施以暴力，以壓制被害人之抗拒之
    狀態而言，「脅迫」則係指行為人以威嚇加之於被害人，使
    其精神上萌生恐懼之心理，以達到至使不能抗拒之程度；再
    犯強盜罪，於實施強暴行為之過程中，如別無傷害之故意，
    僅因拉扯致被害人受有傷害，乃施強暴之當然結果，固不另
    論傷害罪，然因強盜罪非以傷害人之身體為當然之手段，若
    具有傷害犯意且發生傷害之結果，自應另負傷害罪責；另刑
    法第339 條之2 第1 項之以不正方法由自動付款設備取得他
    人之物罪，其所謂「不正方法」，係泛指一切不正當之方法
    而言，並不以施用詐術為限，例如以強暴、脅迫、詐欺、竊
    盜或侵佔等方式取得他人之提款卡及密碼，再冒充本人由自
    動提款設備取得他人之物，或以偽造他人之提款卡由自動付
    款設備取得他人之物等等，均屬之，最高法院94年度臺上字
    第7041號、第4023號判決意旨亦可資參照。經查，同案共犯
    丙○○於96年8 月10日強盜持以之電擊棒1 支，具有強烈電
    壓，在客觀上均足以危害他人生命、身體及安全構成威脅，
    自屬兇器無疑。又者，被告與同案共犯丙○○於強盜被害人
    乙○○財物當時，先以膠帶蒙住被害人乙○○雙眼，復以繩
    索綑綁雙手，且於該段期間更握拳毆打其臉部，被害人乙○○因之已無何抵抗能力，而達到至使不能抗拒之程度，被告
    乃逕自強取被害人乙○○之皮包等財物，核屬強盜之強暴行
    為無誤。再者，告訴人乙○○前於96年10月22日偵查中已就
    被告犯行表示提起告訴在案（詳臺灣桃園地方法院檢察署96
    年度偵字第22417 號偵查卷第107 頁至第108 頁），而告訴
    人乙○○確因被告傷害行為受有右眼外傷性眼瞼及眼周區之
    挫傷、結膜出血等傷害，已如前述，且同案共犯丙○○亦坦
    承有傷害告訴人乙○○情事（詳本院卷(二)第255 頁），準此
    ，被告與同案共犯丙○○傷害告訴人乙○○部分，非屬攜帶
    兇器強盜犯行之當然結果，且公訴人已就該部分傷害犯行敘
    明於起訴書犯罪事實欄中，雖未於證據並所犯法條欄記載係
    犯刑法第277 條第1 項之普通傷害罪，然此一部分應認業已
    起訴，本院自應予以審究。再者，同案共犯丙○○持被害人
    乙○○前開第一銀行金融卡領取款項時，乃先因強盜而取得
    該金融卡，復強迫被害人乙○○告以密碼為何，前往第一銀
    行北桃分行、桃園分行之自動櫃員機，冒充為被害人乙○○
    本人，而取得現金20萬元，自屬以不正方法由自動付款設備
    取得他人之物行為無疑，合先敘明。
二、故核被告就事實欄一、(一)部分所為，係犯刑法第330 條第1
    項、第321 條第1 項第3 款之攜帶兇器強盜罪及同法第277
    條第1 項之普通傷害罪，又被告強盜被害人乙○○財物時，
    係在桃園機場第一航廈停車場，非屬航空器停靠旅客上落停
    留必經之地，自無構成刑法第321 條第1 項第6 款之加重事
    由，公訴人認有刑法第321 條第1 項第6 款之加重情節，容
    有誤認，併予敘明。就事實欄一、(二)部分所為，另係犯同法
    第339 條之2 第1 項以不正方法由自動付款設備取得他人之
    物罪。而被告所犯攜帶兇器強盜罪，其強押被害人乙○○自
    96年8 月10日晚間7 時45分許至翌日（11日）凌晨某時待在
    所駕車號BA-2219 號自用小客車期間，剝奪人行動自由之行
    為，為攜帶兇器強盜之行為所吸收，不另論罪。又被告於96
    年8 月10日晚間11時30分許至翌日（11日）凌晨1 時25分許
    ，分次自第一銀行北桃分行、桃園分行之自動櫃員機，以不
    正方法由自動付款設備取得現金2 萬元、3 萬元、3 萬元、
    2 萬元、3 萬元、3 萬元、3 萬元、1 萬元，合計取得被害
    人乙○○之20萬元行為，係於密切接近之時地為之，侵害同
    一法益，各行為之獨立性極為薄弱，且係出於同一犯意為之
    ，依一般社會觀念，各舉動難以強行分開，應視為數個舉動
    之接續實施，合為包括之一行為予以評價，為接續犯。再被
    告與同案共犯丙○○就事實欄一、(一)、(二)攜帶兇器強盜、傷
    害及以不正方法由自動付款設備取得他人之物犯行部分，有
    犯意聯絡及行為分擔，為共同正犯。另被告就所犯攜帶兇器
    強盜、傷害及以不正方法由自動付款設備取得他人之物各罪
    間，其犯意各別，行為互殊，為數行為，應予分論併罰。爰
    審酌被告為圖一己私利，恣意在桃園機場國內外旅客往來密
    集之處，伺機尋找犯案對象，影響往來旅客安全嚴重，惡性
    甚深，且其前於80年間因違反懲治盜匪條例，經臺灣高等法
    院判處無期徒刑，嗣經最高法院上訴駁回確定，甫於93年5
    月20日假釋付保護管束而出監，保護管束期間至103 年5 月
    19日止，現仍在保護管束期間等情，此有臺灣高等法院被告
    前案紀錄表1 份在卷足考，猶未思及前曾違反懲治盜匪條例
    之無期徒刑重罪，甫予假釋勉為重新做人用意，竟再次犯下
    本案之重罪，素行惡劣，且於強盜過程中徒因己意毆打落單
    女子之告訴人乙○○，使其受有上述傷害外，併因之受有創
    傷後壓力症候群，而有緊張、焦慮、做惡夢、重複回想創傷
    事件、情緒起伏、不安全感、注意力變差、記憶力不佳，自
    96年8 月27日開始至國泰綜合醫院門診追蹤至今等情，有國
    泰綜合醫院96年11月2 日診字第0096011155號診斷證明書1
    紙在卷可參（見本院卷(二)第231 頁），對告訴人乙○○所生
    損害猶重，復其犯後飾詞卸責並多所否認犯行之犯後之態度
    ，並兼衡其犯罪之目的、品行、智識程度等一切情狀，各量
    處如主文所示之刑，並定其應執行之刑。至於檢察官起訴書
    求處無期徒刑一節，因刑法第330 條第1 項、第321 條第1
    項第3 款之攜帶兇器強盜罪之法定刑為「7 年以上有期徒刑
    」，求處無期徒刑已逾法定刑，業經公訴檢察官當庭更正，
    請求從重量刑，附此敘明。
三、末扣案之電擊棒1 支、手提包1 只、NOKIA 牌行動電話1 具
    （序號：00000-00000-00000 號），均係同案共犯丙○○所
    有，並以前開電擊棒、手提包供犯攜帶兇器強盜罪，及以前
    開NOKIA 牌行動電話供犯以不正方法由自動付款設備取得他
    人之物罪所用之物，此據同案共犯丙○○供承在卷，雖其於
    本院審判時誤將故障之Motorola牌行動電話1 具（序號：00
    000-00000-00000 號），認係犯本案所用之物，但查其所持
    門號0000-000-000號行動電話之通聯紀錄，該時所使用之席
    動電話序號為00000-00000-00000 號，此有通聯紀錄1 份附
    卷可參（見96年度偵字第22417 號偵查卷第46頁至第48頁）
    ，足認為前開NOKIA 牌行動電話，核與被告前於警詢時供述
    情節相符，爰依刑法第38條第1 項第2 款規定宣告沒收。另
    未扣案被告辛○○所有之門號0000-000-000號SIM 卡1 枚，
    係被告與共同正犯丙○○犯以不正方法由自動付款設備取得
    他人之物罪所用之物，此有前開門號通聯紀錄及司法院97年
    5 月6 日院台廳刑一字第0970009760號函述各1 份在卷足佐
    （見96年度偵字第22417 號偵查卷第38頁至第45頁，本院卷
    (二)第234 頁至第235 頁），雖未扣案，然無證據證明業已滅
    失，應依同款規定併予沒收。至扣案沾染有被害人乙○○血
    跡之黃色及白色上衣各1 件、盜領款項時穿戴之藍色球帽1
    頂、橘色上衣1 件、黑白色球鞋1 雙等物，祇為物證性質，
    非屬本案所用之物；而未扣案使用序號：00000-00000-0000
    0 號之不詳行動電話1 具（搭配門號0000- 000-000 號），
    查無積極證據足認係被告或共同正犯丙○○所有之物；另未
    扣案被告犯加重強盜罪所用膠帶、繩索等物，業經同案共犯
    丙○○丟棄而已滅失，此據同案共犯丙○○於警詢時供述明
    確（見臺灣桃園地方法院檢察署96年度偵字第22417 號偵查
    卷第17頁反面），爰不就此部分另為沒收之宣告，附此敘明
    。
據上論斷，應依刑事訴訟法第299 條第1 項前段，刑法第28 條
、第330 條第1 項、第321 條第1 項第3 款、第277 條第1 項、
第339 條之2 第1 項、第38條第1 項第2 款、第51條第5 款，刑
法施行法第1 條之1 第1 項、第2 項，判決如主文。
本案經檢察官丁俊成到庭執行職務。
中    華    民    國    97    年    6     月    27    日
                  刑事第六庭  審判長法  官  黃梅淑
                                    法  官  黃翊哲
                                    法  官  宣玉華
以上正本證明與原本無異。
如不服本判決，應於判決送達後10日內向本院提出上訴狀（應附
繕本），其未敘述上訴理由者，應於上訴期間屆滿後20日內補提
理由書狀於本院，上訴於臺灣高等法院。
                                    書記官  楊郁馨
中    華    民    國    97    年    6     月    30    日
附錄本判決論罪科刑法條：
刑法第321條第1項
犯竊盜罪而有左列情形之一者，處6月以上、5年以下有期徒刑：
一、於夜間侵入住宅或有人居住之建築物、船艦或隱匿其內而犯
    之者。
二、毀越門扇、牆垣或其他安全設備而犯之者。
三、攜帶兇器而犯之者。
四、結夥三人以上而犯之者。
五、乘火災、水災或其他災害之際而犯之者。
六、在車站或埠頭而犯之者。
刑法第330條第1項
犯強盜罪而有第321條第1項各款情形之一者，處7 年以上有期徒
刑。
中華民國刑法第277條
傷害人之身體或健康者，處 3 年以下有期徒刑、拘役或 1 千元
以下罰金。
犯前項之罪因而致人於死者，處無期徒刑或 7 年以上有期徒刑；
致重傷者，處 3 年以上 10 年以下有期徒刑。
刑法第339條之2第1項
意圖為自己或第三人不法之所有，以不正方法由自動付款設備取
得他人之物者，處3年以下有期徒刑、拘役或1萬元以下罰金。（
罰金部分，依刑法施行法第1條之1第1項、第2項但書規定，貨幣
單位變更為新臺幣且金額提高為3倍）
┌────────────────────────────────┐
│附表：                                        97年度訴字第1608號│
├──┬──────┬──────┬───────────────┤
│編號│通話開始時間│發話／受話方│基地臺位址                    │
├──┼──────┼──────┼───────────────┤
│    │96年8 月10日│0000-000-000│（無）                        │
│  │晚間9 時19分├──────┼───────────────┤
│    │58秒（6 秒）│0000-000-000│桃園市○○路○段24之28號12樓   │
│    │            │            │龜山鄉○○路○段956號8樓頂     │
├──┼──────┼──────┼───────────────┤
│    │96年8 月10日│0000-000-000│（無）                        │
│  │晚間9 時33分├──────┼───────────────┤
│    │16秒（0 秒）│0000-000-000│桃園市○○路500號15樓         │
│    │            │            │桃園市○○路269號12樓         │
├──┼──────┼──────┼───────────────┤
│    │96年8 月10日│0000-000-000│桃園市○○路269號12樓頂       │
│  │晚間9 時33分├──────┼───────────────┤
│    │35秒（13秒）│0000-000-000│桃園市○○路269號12樓         │
├──┼──────┼──────┼───────────────┤
│    │96年8 月10日│0000-000-000│桃園市○○路269號12樓頂       │
│  │晚間9 時38分├──────┼───────────────┤
│    │23秒（14秒）│0000-000-000│桃園市○○路269號12樓         │
├──┼──────┼──────┼───────────────┤
│    │96年8 月10日│0000-000-000│桃園市○○路269號12樓         │
│  │晚間9 時40分├──────┼───────────────┤
│    │57秒（29秒）│0000-000-000│桃園市○○路269號12樓頂       │
├──┼──────┼──────┼───────────────┤
│    │96年8 月10日│0000-000-000│大園鄉○○○路18號            │
│  │晚間10時33分├──────┼───────────────┤
│    │3 秒（24秒）│0000-000-000│桃園市○○路○段24之28號12樓   │
├──┼──────┼──────┼───────────────┤
│    │96年8 月10日│0000-000-000│桃園市○○路○段24之28號12樓   │
│  │晚間10時49分├──────┼───────────────┤
│    │25秒（32秒）│0000-000-000│中壢市內定里下內壢44之1號     │
│    │            │            │中壢市水尾里63之1號           │
├──┼──────┼──────┼───────────────┤
│    │96年8 月10日│0000-000-000│中壢市○○路82號13樓          │
│  │晚間10時59分├──────┼───────────────┤
│    │32秒（14秒）│0000-000-000│桃園市○○路○段24之28號12樓   │
├──┼──────┼──────┼───────────────┤
│    │96年8 月10日│0000-000-000│桃園市○○路○段24之28號12樓   │
│  │晚間11時3 分├──────┼───────────────┤
│    │10秒（43秒）│0000-000-000│中壢市○○路82號13樓          │
│    │            │            │中壢市○○路56號3樓           │
├──┼──────┼──────┼───────────────┤
│    │96年8 月10日│0000-000-000│中壢市○○路326號             │
│  │晚間11時6 分├──────┼───────────────┤
│    │2 秒（45秒）│0000-000-000│桃園市○○路○段24之28號12樓   │
├──┼──────┼──────┼───────────────┤
│    │96年8 月10日│0000-000-000│桃園市○○街32號              │
│  │晚間11時44分│            │桃園市○○路203號10樓頂       │
│    │50秒（21秒）├──────┼───────────────┤
│    │            │0000-000-000│桃園市○○路○段24之28號12樓   │
├──┼──────┼──────┼───────────────┤
│    │96年8 月10日│0000-000-000│桃園市○○路203號10樓頂       │
│  │晚間11時57分├──────┼───────────────┤
│    │58秒（14秒）│0000-000-000│桃園市○○路○段24之28號12樓   │
├──┼──────┼──────┼───────────────┤
│    │96年8 月11日│0000-000-000│龜山鄉○○路○段956號2樓頂     │
│  │凌晨1 時16分├──────┼───────────────┤
│    │8 秒（0 秒）│0000-000-000│（無）                        │
├──┼──────┼──────┼───────────────┤
│    │96年8 月11日│0000-000-000│桃園市○○路269號12樓         │
│  │凌晨1 時32分│            │桃園市○○路108號5樓          │
│    │2 秒（0 秒）├──────┼───────────────┤
│    │            │0000-000-000│（無）                        │
├──┼──────┼──────┼───────────────┤
│    │96年8 月11日│0000-000-000│桃園市○○路203號10樓頂       │
│  │凌晨1 時32分├──────┼───────────────┤
│    │53秒（13秒）│0000-000-000│桃園市○○路108號5樓          │
├──┼──────┼──────┼───────────────┤
│    │96年8 月11日│0000-000-000│蘆竹鄉○○路○段376之1號12樓   │
│  │凌晨1 時37分├──────┼───────────────┤
│    │6 秒（11秒）│0000-000-000│桃園市○○路219號10樓         │
├──┼──────┼──────┼───────────────┤
│    │96年8 月11日│0000-000-000│龜山鄉○○路復興北路1號       │
│  │凌晨1 時49分├──────┼───────────────┤
│    │53秒（37秒）│0000-000-000│龜山鄉○○段陳厝坑小段42之12樓│
│    │            │            │林口鄉○○○路○段20巷52號頂樓 │
├──┼──────┼──────┼───────────────┤
│    │96年8 月11日│0000-000-000│龜山鄉○○路○段956號8樓頂     │
│  │凌晨2 時31分│            │龜山鄉○○路5號12樓頂         │
│    │5 秒（0 秒）├──────┼───────────────┤
│    │            │0000-000-000│（無）                        │
├──┼──────┼──────┼───────────────┤
│    │96年8 月11日│0000-000-000│龜山鄉○○路5號12樓頂         │
│  │凌晨2 時31分├──────┼───────────────┤
│    │47秒（0 秒）│0000-000-000│（無）                        │
├──┼──────┼──────┼───────────────┤
│    │96年8 月11日│0000-000-000│龜山鄉○○路2號7樓頂          │
│  │凌晨2 時33分│            │龜山鄉○○路5號12樓頂         │
│    │4 秒（0 秒）├──────┼───────────────┤
│    │            │0000-000-000│（無）                        │
├──┼──────┼──────┼───────────────┤
│    │96年8 月11日│0000-000-000│龜山鄉○○路5號12樓頂         │
│  │凌晨2 時33分├──────┼───────────────┤
│    │48秒（0 秒）│0000-000-000│（無）                        │
├──┼──────┼──────┼───────────────┤
│    │96年8 月11日│0000-000-000│（無）                        │
│  │凌晨2 時35分├──────┼───────────────┤
│    │57秒（15秒）│0000-000-000│八德市○○○路50號3樓頂       │
│    │            │            │鶯歌鎮○○路○段60號5樓頂      │
├──┼──────┼──────┼───────────────┤
│    │96年8 月11日│0000-000-000│（無）                        │
│  │凌晨2 時44分├──────┼───────────────┤
│    │49秒（0 秒）│0000-000-000│（無）                        │
├──┼──────┼──────┼───────────────┤
│    │96年8 月11日│0000-000-000│桃園市○○街8號               │
│  │凌晨3 時11分│            │桃園市○○路5號16樓           │
│    │24秒（25秒）├──────┼───────────────┤
│    │            │0000-000-000│（無）                        │
├──┼──────┼──────┼───────────────┤
│    │96年8 月11日│0000-000-000│（無）                        │
│  │凌晨3 時16分├──────┼───────────────┤
│    │13秒（32秒）│0000-000-000│桃園市○○路853號7樓頂        │
├──┴──────┴──────┴───────────────┤
│備註：0000-000-000號使用人為丙○○、0000-000-000號使用人為辛○○│
│      0000-000-000號使用人為戊○○、0000-000-000號使用人為丁○○│
└────────────────────────────────┘


司法院資訊處製作；財團法人民間司法改革基金會備份。
